臺灣花蓮地方法院刑事裁定
110年度聲字第453號
聲  請  人  臺灣花蓮地方檢察署檢察官
受  刑  人  陳志文



上列聲請人因受刑人數罪併罰有二裁判以上，聲請定其應執行刑
（110年度執聲字第293號），本院裁定如下：
    主  文
陳志文犯如附表所示各罪所處之刑，應執行有期徒刑陸年。
    理  由
一、聲請意旨略以：受刑人陳志文因違反毒品危害防制條例等案
    件，先後經判決確定如附表，應依刑法第50條第1項但書第3
    款、第2項、第51條第5款、第53條之規定，定其應執行之刑
    ，爰依刑事訴訟法第477條第1項規定，聲請裁定等語。
二、按裁判確定前犯數罪者，併合處罰之。但有下列情形之一者
    ，不在此限：三、得易服社會勞動之罪與不得易科罰金之罪
    。前項但書情形，受刑人請求檢察官聲請定應執行刑者，依
    刑法第51條規定定之。數罪併罰，分別宣告其罪之刑，依下
    列各款定其應執行者：五、宣告多數有期徒刑者，於各刑中
    之最長期以上，各刑合併之刑期以下，定其刑期。但不得逾
    30年。數罪併罰，有二裁判以上者，依刑法第51條之規定，
    定其應執行之刑。依刑法第53條應依刑法第51條第5款至第7
    款之規定，定其應執行之刑者，由該案犯罪事實最後判決之
    法院之檢察官，聲請該法院裁定之，刑法第50條第1項但書
    第3款、第2項、第51條第5款、第53條、刑事訴訟法第477條
    第1項分別定有明文。又數罪併罰定其應執行之刑者，應由
    該案犯罪事實最後判決之法院檢察官聲請該法院裁定之，此
    最後判決之法院，以判決時為準，不問其判決確定之先後（
    最高法院85年度台抗字第289號刑事裁定意旨參照）。所謂
    該案犯罪事實最後判決之法院，係指最後審理事實諭知判決
    之法院而言，若未經言詞辯論（即未審理犯罪事實）逕為程
    序上之判決者，則該院自非該案犯罪事實最後判決之法院（
    最高法院98年度台非字第22號刑事判決意旨參照）。再法律
    上屬於自由裁量之事項，並非概無法律性之拘束，自由裁量
    係於法律一定之外部性界限內（以定執行刑言，即不得違反
    刑法第51條之規定），使法官具體選擇以為適當之處理；因
    此在裁量時，必須符合所適用之法規之目的，更進一步言，
    須受法律秩序之理念所指導，此亦即所謂自由裁量之內部性
    界限；關於定應執行刑，既屬自由裁量之範圍，其應受此項
    內部性界限之拘束，要屬當然（最高法院80年台非字第473
    號判例意旨參照）。
三、經查，受刑人陳志文犯如附表所示各罪，分別經本院判處如
    附表所示之刑，均確定在案，此有本院109年度訴字第198號
    、臺灣高等法院花蓮分院109年度上訴字第174號刑事判決、
    臺灣高等法院被告前案紀錄表存卷可稽。又附表編號1至9為
    不得易服社會勞動之罪，附表編號10至13為得易服社會勞動
    之罪，合於刑法第50條第1項但書第3款規定之情形，須經受
    刑人請求檢察官聲請定其應執行刑，而受刑人已向檢察官請
    求就附表所示各罪聲請定應執行刑，此有刑事聲請狀存卷可
    考，故依刑法第50條第2項規定，應依刑法第51條規定定之
    。再核附表編號2至13所示各罪係於附表編號1所示判決確定
    前所犯，是附表所示各罪皆合於刑法第50條第1項前段、第5
    3條之規定，檢察官依刑事訴訟法第477條第1項規定聲請定
    其應執行刑，應予准許。復定應執行刑時，揆諸前揭判例意
    旨，除不得逾越刑法第51條第5款所定法律之外部性界限外
    ，亦應受不利益變更禁止原則之內部性界限拘束，即不得重
    於本院109年度訴字第198號刑事判決所示應執行之刑之總和
    ，兼酌受刑人於本院調查程序陳稱從輕定應執行之刑一語，
    爰裁定如主文所示之應執行刑。至於，附表所示原判決宣告
    之沒收部分，仍應併予執行，附此敘明。
四、依刑事訴訟法第477條第1項，刑法第50條第1項但書第3款、
    第2項、第53條、第51條第5款、第40條之2第1項，裁定如主
    文。
中　　華　　民　　國　　110 　年　　12　　月　　30　　日
　　　　　　　　　刑事第五庭    法　官　粘柏富
上列正本證明與原本無異。
如對本裁定不服，應於送達後5日內，向本院提出抗告狀（應抄
附繕本）。因疫情而遲誤不變期間，得向法院聲請回復原狀。　
中　　華　　民　　國　　110 　年　　12　　月　　30　　日
                                書記官  王馨瑩

附表
編號  1 2 3 罪名  販賣第二級毒品 販賣第二級毒品 販賣第二級毒品 宣告刑  有期徒刑3年8月 有期徒刑3年9月 有期徒刑3年8月 犯罪日期  109年4月21日0時50分後某時 109年4月24日某時 109年4月27日18時許 偵查機關 年度案號  臺灣花蓮地方檢察署檢察官109年度偵字第3042號、第3509號 臺灣花蓮地方檢察署檢察官109年度偵字第3042號、第3509號 臺灣花蓮地方檢察署檢察官109年度偵字第3042號、第3509號 最後事實審 法院 臺灣花蓮地方法院 臺灣花蓮地方法院 臺灣花蓮地方法院  案號 109年度訴字第198號 109年度訴字第198號 109年度訴字第198號  判決 日期 109年11月10日 109年11月10日 109年11月10日 確 定判決 法院 臺灣高等法院花蓮分院 臺灣高等法院花蓮分院 臺灣高等法院花蓮分院  案號 109年度上訴字第174號 109年度上訴字第174號 109年度上訴字第174號  判決 確定 日期 110年1月26日 110年1月26日 110年1月26日 是否為得易服社會勞動之罪  否 否 否 備註  編號1至9，業經本院以109年度訴字第198號判處應執行有期徒刑5年2月確定。   

編號  4 5 6 罪名  販賣第二級毒品 販賣第二級毒品 販賣第二級毒品 宣告刑  有期徒刑1年4月 有期徒刑1年3月 有期徒刑1年5月 犯罪日期  109年5月3日3時21分後某時 109年5月3日15時10分 109年6月20日18時26分後某時 偵查機關年度案號  臺灣花蓮地方檢察署檢察官109年度偵字第3042號、第3509號 臺灣花蓮地方檢察署檢察官109年度偵字第3042號、第3509號 臺灣花蓮地方檢察署檢察官109年度偵字第3042號、第3509號 最後事實審 法院 臺灣花蓮地方法院 臺灣花蓮地方法院 臺灣花蓮地方法院  案號 109年度訴字第198號 109年度訴字第198號 109年度訴字第198號  判決 日期 109年11月10日 109年11月10日 109年11月10日 確 定判決 法院 臺灣高等法院花蓮分院 臺灣高等法院花蓮分院 臺灣高等法院花蓮分院  案號 109年度上訴字第174號 109年度上訴字第174號 109年度上訴字第174號  判決 確定 日期 110年1月26日 110年1月26日 110年1月26日 是否為得易服社會勞動之罪  否 否 否 備註  編號1至9，業經本院以109年度訴字第198號判處應執行有期徒刑5年2月確定。   

編號  7 8 9 罪名  販賣第二級毒品 販賣第二級毒品 販賣第二級毒品 宣告刑  有期徒刑1年4月 有期徒刑1年5月 有期徒刑1年5月 犯罪日期  109年6月29日18時29分後某時 109年7月5日18時31分後某時 109年7月14日8時許 偵查機關年度案號  臺灣花蓮地方檢察署檢察官109年度偵字第3042號、第3509號 臺灣花蓮地方檢察署檢察官109年度偵字第3042號、第3509號 臺灣花蓮地方檢察署檢察官109年度偵字第3042號、第3509號 最後事實審 法院 臺灣花蓮地方法院 臺灣花蓮地方法院 臺灣花蓮地方法院  案號 109年度訴字第198號 109年度訴字第198號 109年度訴字第198號  判決 日期 109年11月10日 109年11月10日 109年11月10日 確 定判決 法院 臺灣高等法院花蓮分院 臺灣高等法院花蓮分院 臺灣高等法院花蓮分院  案號 109年度上訴字第174號 109年度上訴字第174號 109年度上訴字第174號  判決 確定 日期 110年1月26日 110年1月26日 110年1月26日 是否為得易服社會勞動之罪  否 否 否 備註  編號1至9，業經本院以109年度訴字第198號判處應執行有期徒刑5年2月確定。   

編號  10 11 12 罪名  藥事法第83條第1項之轉讓禁藥罪 藥事法第83條第1項之轉讓禁藥罪 藥事法第83條第1項之轉讓禁藥罪 宣告刑  有期徒刑4月 有期徒刑4月 有期徒刑4月 犯罪日期  109年5月19日18時28分後某時 109年5月22日16時許 109年6月8日13時16分後某時 偵查機關年度案號  臺灣花蓮地方檢察署檢察官109年度偵字第3042號、第3509號 臺灣花蓮地方檢察署檢察官109年度偵字第3042號、第3509號 臺灣花蓮地方檢察署檢察官109年度偵字第3042號、第3509號 最後事實審 法院 臺灣花蓮地方法院 臺灣花蓮地方法院 臺灣花蓮地方法院  案號 109年度訴字第198號 109年度訴字第198號 109年度訴字第198號  判決 日期 109年11月10日 109年11月10日 109年11月10日 確 定判決 法院 臺灣高等法院花蓮分院 臺灣高等法院花蓮分院 臺灣高等法院花蓮分院  案號 109年度上訴字第174號 109年度上訴字第174號 109年度上訴字第174號  判決 確定 日期 110年1月26日 110年1月26日 110年1月26日 是否為得易服社會勞動之罪  是 是 是 備註  編號10至13，業經本院以109年度訴字第198號判處應執行有期徒刑1年確定。   

編號  13 罪名  藥事法第83條第1項之轉讓禁藥罪 宣告刑  有期徒刑4月 犯罪日期  109年6月18日16時21分通話後不久某時 偵查機關年度案號  臺灣花蓮地方檢察署檢察官109年度偵字第3042號、第3509號 最後事實審 法院 臺灣花蓮地方法院  案號 109年度訴字第198號  判決 日期 109年11月10日 確 定判決 法院 臺灣高等法院花蓮分院  案號 109年度上訴字第174號  判決 確定 日期 110年1月26日 是否為得易服社會勞動之罪  是 備註  編號10至13，業經本院以109年度訴第198號判處應執有期徒刑1年確定。